Inventaris van het archief van het Productschap Dranken, (1997) 2002–2014
Nationaal Archief, Den Haag
- Commissie Slijters van Produktschap Dranken, 4.
  - Financiële verordeningen en verantwoording, 4.2.
    - Begrotingen en meerjarenramingen Commissie Slijters, 2009–2011, 2013.; 236; 1 omslag
      De begrotingen 2003 t/m 2008 en 2012 alsmede de bijbehorende meerjarenramingen bevinden zich als bijlagen in de vergaderstukken
    - Jaarrekeningen CS, 2002 (tweede helft), 2004 en 2010.; 237; 1 omslag
      Jaarrekeningen vallen samen met kalenderjaren behalve de halfjaarrekening 1 juli t/m 31 december 2002. De jaarrekeningen 2003, 2005 t/m 2009 en 2011 bevinden zich als bijlagen in de vergaderstukken.
  - Heffingsverordeningen en heffingsadministratie, 4.3.
    - Stukken betreffende een geschil met Wynand Fockink Experience B.V., onder andere handelend onder de naam Slijterij De Pijl (Amsterdam), inzake de heffingen 2006 en 2007, april 2006–april 2008.; 238; 1 omslag
    - Stukken betreffende een juridisch geschil met Verbeeten Vierlingsbeek B.V. (Vierlingsbeek) inzake de heffingen 2010 en 2011, 2011–2012.; 239-240; 2 omslagen
      - februari–augustus 2011, 239
      - september 2011–april 2012, 240
  - Samenwerking en overleg met werkgeversorganisaties, 4.4.
    - Stukken betreffende de representativiteit van de (Koninklijke) SlijtersUnie als dragende organisatie aan werkgeverszijde van de Commissie Slijters (in oprichting), alsmede stukken betreffende een geschil ten deze met de Vereniging Nederlandse Drankenhandel (VDN), februari 2001–september 2008.; 241; 1 omslag
  - Overige scholingsaangelegenheden, 4.5.
    - Stukken betreffende een enquête naar de scholingsbehoeften in de slijterijbranche, januari–juni 2003.; 242-246; 5 omslagen
      In mei 2003 vond onder auspiciën van de Commissie Slijters een enquête plaats onder alle ingeschreven ondernemingen naar de scholingsbehoefte van de ondernemers en hun personeel. Een verwerkingslijst of resultatenoverzicht van de enquête is niet aangetroffen. De enquête formulieren zijn alfabetisch gerangschikt op achternaam van de respondent. Indien geen achternaam bekend is maar wel een bedrijfsnaam, is het formulier gealfabetiseerd op bedrijfsnaam.
      - anonieme respondenten, respondenten A–B, 242
      - respondenten C–J, 243
      - respondenten K–R, 244
      - respondenten S–Z, 245
      - stukken betreffende opzet, uitvoering en follow-up van de enquête, 246
    - Stukken betreffende samenwerking met organisatie- en communicatieadviesbureau Snap B.V. (Capelle aan den IJssel/Sluis), oktober 2003–mei 2008.; 247; 1 omslag
    - Stukken betreffende detailhandelsverkoop van alcoholhoudende dranken via internet door personen zonder slijterijvergunning, juli 2002–juli 2008.; 248; 1 omslag
    - Stukken betreffende een onderzoek naar de prijselasticiteit van gedistilleerde dranken en de mogelijke effecten van een verlaging van de accijns voor de slijterijbranche, juli–september 2005.; 249; 1 omslag
      Dit onderzoek werd verricht in opdracht van de Commissie Gedistilleerd en de Commissie Slijters van het Productschap Dranken. Inclusief het onderzoeksrapport: Prijselasticiteit en accijnsverandering gedistilleerd / P.M. de Jong-’t Hart & W.V.M. van Rijt-Veltman (Zoetermeer: EIM B.V., 26 september 2005).
    - Stukken betreffende opheffing van de Commissie Slijters, oktober 2010-september 2012; 250; 1 omslag
- Commissie Bier, 5.
  - Stukken van algemene aard, 5.1.
    - Vergaderstukken (agenda’s, bijlagen, presentielijsten en verslagen) van openbare vergaderingen Commissie voor Bier van het Productschap Dranken, 2002–2011.; 251-260; 10 omslagen
      Van de 20e t/m 25e vergadering zijn alleen conceptverslagen aangetroffen. Vermoedelijk zijn deze echter gelijk aan de definitief vastgestelde verslagen. Van de 25e en vermoedelijk laatste vergadering (28 september 2011) ontbreken de agenda en bijlagen. Een 26e vergadering (5 april 2012) heeft waarschijnlijk nooit plaatsgevonden. Het enige stuk dat zou kunnen duiden op zo’n vergadering is een jaarrekening die op 5 april 2012 door de Commissie voor Bier had moeten worden vastgesteld. Vermoedelijk is deze jaarrekening echter nooit in een vergadering aan de orde gesteld.
      - 2002 (1e vergadering), 251
      - 2003 (2e t/m 5e vergadering), 252
      - 2004 (6e en 7e vergadering), 253
      - 2005 (8e t/m 11e vergadering), 254
      - 2006 (12e en 13e vergadering), 255
      - 2007 (14e en 15e vergadering), 256
      - 2008 (16e t/m 18e vergadering), 257
      - 2009 (19e en 20e vergadering), 258
      - 2010 (21e en 22e vergadering), 259
      - 2011–2012 (23e t/m 26e vergadering), 260
  - Correspondentie, 5.2.
    - Correspondentie tussen secretaris en bestuursleden van de Commissie voor Bier van het Productschap Dranken, juli 2002–maart 2011.; 261; 1 omslag
      Vanaf medio 2005 vond nauwelijks nog correspondentie plaats.
    - Correspondentie tussen de Commissie voor Bier van het Productschap Dranken en ingeschreven bedrijven, juli 2002–augustus 2008.; 262; 1 omslag
    - Correspondentie tussen de Commissie voor Bier van het Productschap Dranken en de Stichting Milieukeur (SMK) betreffende de certificatie van bier, maart 2004–december 2005.; 263; 1 omslag
    - Correspondentie tussen de Commissie voor Bier van het Productschap Dranken en overige personen, organisaties en instanties, juli 2002–mei 2011.; 264; 1 omslag
  - Ontheffingen en overtredingen van autonome verordeningen, 5.3.
    - Ontheffingen van de Bierverordening 2003 van het Productschap Dranken, september 2003–mei 2008.; 265; 1 omslag
    - Ontheffingen van de Verpakkingsverordening 2003 van het Productschap Dranken, september 2003–december 2011.; 266; 1 omslag
    - Overtredingen van de Bierverordening 2003 van het Productschap Dranken, februari–december 2004.; 267; 1 omslag
  - Public Relations, 5.4.
    - Foto’s betreffende een voorlichtingsbijeenkomst van de Commissie voor Bier van het Productschap Dranken voor kleine brouwerijen, Texel, 12 juni 2003.; 268; 1 omslag
      De maker van deze foto’s is niet met name bekend.
    - Stukken betreffende deelname aan en sponsoring van het RTL5-televisieprogramma Nederland in bedrijf door de Commissie voor Bier van het Productschap Dranken, juni–augustus 2004.; 269; 1 omslag
  - Milieuconvenanten, 5.5.
    - Stukken betreffende deelname aan het Convenant Verpakkingen III, januari–april 2003.; 270; 1 omslag
- Commissie Frisdranken, 6.
  - Stukken van algemene aard, 6.1.
    - Bestendig, bedachtzaam, bedrijvig: een twee-en-vijftig-jaarverslag van het Bedrijfschap Frisdranken en Waters / Peter Zwaal, juni 2002.; 271; 1 omslag
      Publicatie ter gelegenheid van de oprichting van de CFW met een terugblik op de ontstaansgeschiedenis (1950-1959) en activiteiten van het BF(W).
    - Vergaderstukken algemeen bestuur Commissie Frisdranken en Waters (CFW), 2002–2007.; 272-294; 23 omslagen
      - 1e vergadering, 29 augustus 2002, 272
      - 2e vergadering, 19 maart 2003, 273
      - 3e vergadering, 3 september 2003, 274
      - 4e vergadering, 31 maart 2004, 275
      - 5e vergadering, 9 november 2004, 276
        Inclusief stukken van een afgelaste vergadering d.d. 15 september 2004.
      - 6e vergadering, 12 april 2005, 277
      - 7e vergadering, 20 september 2005, 278
      - 8e vergadering, 11 april 2006, 279
      - 9e vergadering, 20 september 2006, 280
      - 10e vergadering, 17 april 2007, 281
      - 11e vergadering, 18 september 2007, 282
      - Extra vergadering, 23 januari 2008, 283
      - 12e vergadering, 22 april 2008, 284
      - 13e vergadering, 23 september 2008, 285
      - 14e vergadering, 8 april 2009, 286
      - 15e vergadering, 22 september 2009, 287
      - 16e vergadering, 13 april 2010, 288
      - 17e vergadering, 21 september 2010, 289
      - 18e vergadering, 16 oktober 2010, 290
      - 19e vergadering, 13 april 2011, 291
      - 20e vergadering, 28 september 2011, 292
      - 21e vergadering, 7 november 2011, 293
      - 22e vergadering, 17 december 2012, 294
        Inclusief stukken van de afgelaste vergadering van 7 december 2012.
    - Vergaderstukken kerngroep Commissie Frisdranken en Waters, 2002–2011.; 295-298; 4 omslagen
      De kerngroep CFW was in feite een voortzetting van het dagelijks bestuur van het BF(W) en bestond uit de voorzitter, twee bestuursleden van dragende organisaties aan werkgeverszijde en twee bestuursleden van dragende organisaties aan werknemerszijde. De kerngroep kwam in de regel bijeen op dezelfde dag en direct voorafgaande aan de vergaderingen van het algemeen bestuur.
      - augustus 2002–november 2004, 295
      - maart–augustus 2005, 296
      - februari 2006–november 2007, 297
      - april 2008–september 2011, 298
    - Correspondentie van secretaris met kerngroep CFW, september 2002–februari 2011; 299; 1 omslag
    - Correspondentie van secretaris met algemeen bestuur Commissie Frisdranken en Waters, september 2002–december 2013.; 300; 1 omslag
  - Financiële verordeningen en verantwoording, 6.2.
    - Jaarrekeningen CFW, 2002–2013.; 301-302; 2 omslagen
      - 2002–2006, april 2003–maart 2007, 301
      - 2007–2013, maart 2008–mei 2014, 302
    - Begrotingen en meerjarenramingen CFW, 2005, 2008-2013.; 303; 1 omslag
      De begrotingen 2003, 2004, 2006 en 2007 en bijbehorende meerjarenramingen bevinden zich als bijlagen in de vergaderstukken algemeen bestuur CFW 1e vergadering (zie nr. 114), 3e vergadering (zie nr. 116), 7e vergadering (zie nr. 120) en 9e vergadering (zie nr. 122).
  - Overige autonome verordeningen, 6.3.
    - Stukken betreffende de mogelijke invoering van een vergoeding behandeling extra retouremballage (VBR) op eenmalige kunststof statiegeldflessen voor frisdranken en waters, januari–oktober 2006.; 304; 1 omslag
    - Stukken betreffende een enquête onder leden van de Vereniging van de Nederlandse Groothandel in Dranken en Horecabenodigdheden (GDH) over de wenselijkheid van een vergoeding behandeling extra retouremballage (VBR) op eenmalige kunststof statiegeldflessen voor frisdranken en waters, maart–april 2006.; 305; 1 omslag
  - Informatievoorziening, statistieken en marktonderzoek, 6.4.
    - Verordeningengids CFW, september 2003–april 2006.; 306; 1 omslag
      Het betreft een periodiek verschijnend overzicht met teksten van verordeningen, uitvoeringsbesluiten en convenanten die relevant waren voor ondernemingen ressorterend onder de CFW. Na drie edities (september 2003, januari 2005 en april 2006) niet langer verschenen omdat de betreffende teksten ook op de website van de CFW werden gepubliceerd.
  - Drankenverpakkingen en milieuconvenanten, 6.5.
    - Enquête ten behoeve van een lijst van eenmalige glazen productverpakkingscombinaties in het kader van het Convenant Verpakkingen III, augustus–september 2002.; 307; 1 omslag
    - Ondertekeningsverklaringen van ingeschreven bedrijven betreffende het Convenant Verpakkingen III, januari 2003– februari 2004.; 308-309; 2 omslagen
      - deel 1, 308
      - deel 2, 309
    - Correspondentie met uitvoeringsorganisatie SVM-PACT en anderen betreffende het Convenant Verpakkingen III, januari 2003–augustus 2005.; 310; 1 omslag
    - Monitoringscijfers bovendrempelige ondernemingen in het kader van het Convenant Verpakkingen III, alsmede correspondentie met het Monitoringsinstituut Convenant Verpakkingen (Rijen) en verificateur PriceWaterhouse Coopers N.V. (Utrecht), 2002-2005.; 311-314; 4 omslagen
      Ondernemingen die jaarlijks meer dan 50.000 kilogram verpakkingsmateriaal op de Nederlandse markt brachten of die meer dan vier werknemers hadden, werden aangemerkt als bovendrempelig en hadden een jaarlijkse monitoring en rapportageverplichting. De monitoringscijfers zijn per jaar alfabetisch gerangschikt op bedrijfsnaam.
      - monitoringscijfers 2002, januari–augustus 2003, 311
      - monitoringscijfers 2003, januari–december 2004, 312
      - monitoringscijfers 2004, december 2004–oktober 2005, 313
      - monitoringscijfers 2005, december 2005–mei 2006, 314
    - Rapportage enquête bovendrempelige ondernemingen in het kader van het Convenant Verpakkingen III, 2003–2006.; 315-318; 4 omslagen
      Ondernemingen die jaarlijks meer dan 50.000 kilogram verpakkingsmateriaal op de Nederlandse markt brachten of die meer dan vier werknemers hadden, werden aangemerkt als bovendrempelig en hadden een jaarlijkse monitoring en rapportageverplichting. De rapportages zijn per jaar alfabetisch gerangschikt op bedrijfsnaam.
      - rapportage enquête 2002, januari–juni 2003, 315
      - rapportage enquête 2003, januari–juni 2004, 316
      - rapportage enquête 2004, januari–mei 2005, 317
      - rapportage enquête 2005, januari–mei 2006, 318
    - Stukken betreffende een nimmer gerealiseerd convenant in CFW-verband tussen enerzijds de producenten van frisdranken en waters en anderzijds de groothandelaren in dranken en horecabenodigdheden inzake het handhaven van grote hervulbare kunststofflessen voor frisdranken en waters in het out-of-home kanaal (horeca) alsmede stukken betreffende een onderzoek naar de mededingingsrechtelijke bezwaren van zo’n convenant, januari 2004–maart 2005.; 319; 1 omslag
    - Voorlichting en Public Relations, 6.5.1.
      - Foto’s van afscheidsdiner bestuurslid J. Bergervoet, 30 september 2003.; 320; 1 omslag
    - Overige aangelegenheden, 6.5.2.
      - Geretourneerde formulieren van een enquête ter bepaling van de representativiteit van de Nederlandse Vereniging Frisdranken, Waters, Sappen (FWS) en de Vereniging van de Nederlandse Groothandel in Dranken en Horecabenodigdheden (GDH), mei–augustus 2009.; 321-322; 2 omslagen
        De formulieren zijn alfabetisch geordend op bedrijfsnaam.
        - 4 Kick Europe B.V. (Almelo)–Exploitatie Huybregts B.V. (Bergen op Zoom), 321
        - Inbev Nederland N.V. (Breda)–Café De Zoes (Helden)., 322
      - Stukken betreffende een door de CFW uitgevoerde enquête ter bepaling van de representativiteit van de Nederlandse Vereniging Frisdranken, Waters, Sappen (FWS) en de Vereniging van de Nederlandse Groothandel in Dranken en Horecabenodigdheden (GDH) met betrekking tot de algemeen verbindverklaring van de collectieve arbeidsovereenkomst (CAO) drankindustrie en groothandel in dranken, april 2009–mei 2010.; 323; 1 omslag